# 请教陈版主关于其他收益的问题

提问人：辉哥 2017 时间：2018-01-31 18:11:38
请问陈版主，收到的知识产权局专利补助，专利是生产技术相关的，这部分补助计入其他收益合适吗

回答人：chenyiwei
如果是针对该专利技术的开发支出和专利权申请过程中的支出进行补助，则这些支出都属于政府补助准则中的“日常活动”范畴，相应的政府补助的损益影响可以列入“其他收益”。

提问人：辉哥 2017 时间：2018-02-01 14:50:57
不好意思陈版，之前没说明白，我现在遇到的情况是专利维持费（即专利年费）补助和专利奖励，应该是属于申请专利之后的补助，对于这两种情况是否可以列入“其他收益”？

回答人：chenyiwei
可以。